臺灣臺南地方法院臺南簡易庭民事判決
111年度南勞小字第23號
原      告  臺灣新光商業銀行股份有限公司

法定代理人  李增昌  
訴訟代理人  陳冠蓁  
訴訟代理人  徐文雄  
            黃俊彰  
被      告  精准生技股份有限公司


法定代理人  祝大中  

上列當事人間請求給付薪資扣押款事件，經本院臺南簡易庭於民
國111年11月15日言詞辯論終結，判決如下：
    主      文
被告應給付原告新臺幣99,817元，及自民國111年11月16日起至
清償日止，按年息百分之5計算之利息。
訴訟費用新臺幣1,000元由被告負擔。
本判決得假執行。但被告如以新臺幣99,817元為原告預供擔保後
，得免為假執行。 
　  事實及理由
壹、程序方面：
一、按訴狀送達後，原告不得將原訴變更或追加他訴，但請求之
    基礎事實同一、擴張或減縮應受判決事項之聲明者，不在此
    限，民事訴訟法第255條第1項第2、3款分別定有明文。本件
    原告起訴時原係請求：「被告應於原告對訴外人即債務人祝
    大中之債權金額範圍内，自民國109年10月起至債務人離職
    日止，向原告按月給付債務人應領薪資報酬債權全額3分之1
    。」嗣於訴訟繫屬中迭為聲明之變更，終於111年11月15日
    言詞辯論期日當庭將訴之聲明更正為：「被告應給付原告新
    臺幣（下同）99,817元，及自111年11月16日起至清償日止
    ，按年息百分之5計算之利息。」核與前揭規定並無不合，
    應予准許。 
二、被告精准生技股份有限公司經合法通知，未於言詞辯論期日
    到場，核無民事訴訟法第386條所列各款情形，爰依原告之
    聲請，由其一造辯論而為判決。
貳、實體方面：
一、原告起訴主張：
　㈠債務人祝大中因積欠原告信用卡消費款60,230元，及其中①19
    ,985元自107年4月13日起至清償日止，按年息14.71%計算之
    利息；②36,378元自107年4月13日起至清償日止，按年息15%
    計算之利息，暨督促程序費用500元及執行費用486元等未清
    償，經原告取得本院107年度司促字第8705號支付命令及其
    確定證明書為執行名義後，向本院聲請強制執行祝大中對被
    告之薪資債權，經本院以109年度司執字第90062號受理在案
    ，並於109年10月8日以南院武109司執實字第90062號執行命
    令，就祝大中對被告每月得支領之各項薪資債權（包括薪俸
    、獎金、津貼、研究費等在內）3分1予以扣押，並於109年1
    2月27日核發移轉命令（下合稱系爭執行命令），命被告應
    將陳祝大中對其之薪資債權3分之1，在附表債權範圍內移轉
    於原告，詎被告於收受系爭執行命令後未聲明異議，亦未依
    系爭執行命令所載之內容將薪資債權移轉並給付予原告，屢
    經催討，均置之不理，爰依系爭移轉命令之法律關係提起本
    件訴訟。
　㈡原告於111年8月10日持本院107年度司促字第8705號支付命令
    及其確定證明書為執行名義再次聲請強制執行債務人祝大中
    之財產仍無效果，復經本換發111年度司執字64280號債權憑
    證。而原告對祝大中就系爭執行命令所載之債權計算至111
    年11月15日止，總額為99,817元（詳如本院卷第57頁之債權
    計算式所載），是被告應給付原告扣押款共計為99,817元及
    自111年11月16日起至清償日止按年息百分之5計算之利息。
　㈢聲明：請求判決如主文第1項所示。
二、被告未於言詞辯論期日到場，亦未提出書狀作何聲明或陳述
    。
三、本院之判斷：
  ㈠按對於薪資或其他繼續性給付之債權所為強制執行，於債權
    人之債權額及強制執行費用額之範圍內，其效力及於扣押後
    應受及增加之給付；前項債務人於扣押後應受及增加之給付
    ，執行法院得以命令移轉於債權人；上揭移轉命令，送達於
    第三人時發生效力，強制執行法第115條之1第1項、第2項前
    段、第118條第2項分別定有明文。且執行法院所發之收取命
    令與移轉命令不同，前者債權人僅取得以自己名義向第三人
    收取金錢債權之收取權，債務人僅喪失其收取權，而未喪失
    其債權；後者債務人對於第三人之金錢債權已移轉於債權人
    ，債務人即喪失其債權（最高法院63年台上字第1966號判例
    意旨參照）。是以，倘執行法院已向第三人發移轉命令時，
    執行債務人對第三人之債權已移轉於執行債權人，執行債權
    人即得依該已發生效力之移轉命令，於第三人不依該移轉命
    令對執行債權人為給付時，直接起訴請求第三人給付，是原
    告提起本件訴訟，於法自無不合，先予敘明。
　㈡經查，本件原告主張上開之事實，業據其提出本院107年度司
    促字第8705號支付命令及其確定證明書、繼續執行紀錄表、
    109年10月8日南院武109年度司執實字第90062號執行命令、
    109年12月27日南院武109年度司執實字第90062號執行命令
    、本院111年度司執字第64280號債權憑證、債權計算書、祝
    大中自106年10月起迄今之勞保投保薪資紀錄等為證，並經
    本院依職權調取本院107年度司促字第8705號卷宗、109年度
    司執字第90062號卷宗核閱無訛，核屬相符，綜合上開證據
    調查結果，自堪信原告之主張為真實。
四、綜上所述，被告既不爭執祝大中對被告有實際之薪資債權存
    在，從而，原告主張依系爭移轉命令之法律關係訴請被告給
    付99,817元，及自111年11月16日起至清償日止，按年息百
    分之5計算之法定遲延利息，為有理由，應予准許。 
五、按小額訴訟，法院為訴訟費用之裁判時，應確定其費用額；
    訴訟費用，由敗訴之當事人負擔，民事訴訟法第436條之19
    第1項、第78條分別定有明文。查本件訴訟費用即第一審裁
    判費經核為1,000元，爰依職權確定上開訴訟費用由敗訴之
    被告負擔。
六、又按法院就勞工之給付請求，為雇主敗訴之判決時，應依職
    權宣告假執行。前項情形，法院應同時宣告雇主得供擔保或
    將請求標的物提存而免為假執行。勞動事件法第44條第1、2
    項定有明文。而本件既為被告即雇主敗訴之判決，爰依前開
    規定，判決如主文第3項所示。
七、據上論結，本件原告之訴為有理由，依民事訴訟法第436條
    第2項、第385條第1項前段、第78條、第436條之19第1項及
    勞動事件法第44條第1、2項，判決如主文。
中　　華　　民　　國　　111 　年　　11　　月　　29　　日
                臺灣臺南地方法院臺南簡易庭勞動法庭
                                法  官  洪碧雀 
以上正本證明與原本無異。
如不服本判決，應於送達後廿日內，向本院提出上訴狀並表明上
訴理由（須附繕本）。
對於小額程序之第一審判決之上訴，非以其違背法令之理由，不
得為之。且上訴狀內應記載表明原判決所違背之法令及其具體
內容。依訴訟資料可認為原判決有違背法令之具體事實者。
如委任律師提起上訴者，應一併繳納上訴審裁判費。
中　　華　　民　　國　　111 　年　　11　　月　　29　　日
                                書記官  林政良　　　　　
附表：原告對債務人祝大中之債權金額 60,230元，及其中①19,985元自107年4月13日起至清償日止，按年息14.71%計算之利息 ，②36,378元自107年4月13日起至清償日止，按年息15%計算之利息、程序費用500元及本件執行費用486元。